臺灣彰化地方法院刑事判決　　　　　　　　　　　　　九十一年度訴字第四一七號
　　公　訴　人　臺灣彰化地方法院檢察署檢察官
　　被　　　告　甲○○
右列被告因違反毒品危害防制條例案件，經檢察官提起公訴（九十一年度毒偵字第三
二五號），本院判決如左：
    主  文
甲○○施用第一級毒品，處有期徒刑捌月；扣案海洛因壹包（淨重壹點貳零公克）沒
收銷燬之。又施用第二級毒品，處有期徒刑肆月；扣案安非他命包（合計毛重玖點
柒公克）沒收銷燬之，玻璃吸食器壹支沒收之。應執行有期徒刑拾月；扣案海洛因壹
包（淨重壹點貳零公克）、安非他命包（合計毛重玖點柒公克）均沒收銷燬之，玻
璃吸食器壹支沒收之。
    事  實
一、甲○○前因施用毒品案件，經依臺灣高雄地方法院以八十七年度毒聲字第二○七
    五號及八十七年訴字第二○八號裁定送臺灣高雄看守所附設勒戒處所觀察、勒戒
    後，認有繼續施用毒品之傾向，由臺灣高雄地方法院以八十七年度毒聲字第二四
    二九號裁定令入戒治處所施以強制戒治一年，嗣於八十八年一月十八日以八十八
    年度毒聲字第二七五號裁定停止戒治，所餘戒治期間付保護管束，惟甲○○於保
    護管束期間，復因施用第二級毒品安非他命違反保護管束應遵守事項情節重大，
    經該院以八十八年度毒聲字第六六三○號撤銷停止戒治，令入強制處所強制戒治
    ，迄於八十九年九月二十八日執行強制戒治期滿，分別由臺灣高雄地方法院檢察
    署檢察官於八十九年十月十三日以八十九年度戒毒偵字第一一一六號為不起訴處
    分確定，及臺灣高雄地方法院於九十年六月二十九日以八十七年度訴緝字第二六
    四號判決免刑在案。詎其仍未戒除毒癮，復於九十一年二月五日警訊後採尿前四
    十五小時內某時，在彰化縣某處，以不詳方式，施用第一級毒品海洛因一次，另
    於前揭採尿前四日內某時，同在彰化縣某處，以不詳方式，施用第二級毒品安非
    他命一次。嗣於九十一年二月五日凌晨一時四十分許，在彰化縣彰化市○○路三
    十九號前，為警查獲，並扣得海洛因一包（淨重一．二０公克）、安非他命三包
    （毛重九．七公克），及其所有供施用毒品安非他命所用之玻璃吸食器一支。
二、案經彰化縣警察局彰化分局報告臺灣彰化地方法院檢察署檢察官偵查起訴。
  理  由
一、訊據被告甲○○固不否認扣案之海洛因一包（淨重一．二０公克）、安非他命三
    包（毛重九．七公克），及玻璃吸食器一支為伊所有之事實，惟矢口否認有何施
    用第一、二級毒品之犯行，辯稱：因人不舒服而向他人購買毒品，然未及施用即
    遭查獲云云。惟查，被告甲○○於九十一年二月五日凌晨一時四十分許獲案時，
    為警採集其尿液送驗，經詮昕科技股份有限公司以氣體色層質譜分析儀（ＧＣ／
    ＭＳ）分析結果，係呈安非他命、甲基安非他命陽性及嗎啡陽性反應，有詮昕科
    技股份有限公司報告編號00000000號之濫用藥物尿液檢驗報告一件在卷
    可憑。按海洛因經注射入人體後，約百分之八十於廿四小時內自尿中排出，一般
    而言，尿液中能否驗出嗎啡陽性反應與其投與量投與途徑、採尿時間、個人體質
    及檢驗方法之靈敏度有關，國外曾有文獻報導注射六毫克之海洛因鹽酸量，其代
    謝物嗎啡之平均可檢出時限約為廿六小時。另嗎啡經注射入人體後，百分之九十
    以上於廿四小時內自尿中排出，國外曾有文獻報導指出注射二十毫克之嗎啡硫酸
    鹽，其嗎啡之平均可檢出時限約為四十五小時。此外，甲基安非他命經口服投與
    後約百分之七十於二十四小時內自尿中排出，約百分之九十於九十六小時內自尿
    中排出，由於目前國內尿液中甲基安非他命之檢驗僅為鑑定其是否呈陽性反應尚
    未定其含量，且甲基安非他命成分之檢出與其投與方式、投與量、個人體質、採
    尿時間與檢測儀器之精密度等諸多因素有關，因此僅憑尿液中呈安非他命陽性反
    應，並無法確實推算吸食時間距採集時間之長短，惟依上述資料推斷，最長可能
    不會超過四日，此有卷附行政院衛生署藥物食品檢驗局八十一年九月八日藥檢一
    字第八一一四八八五號函、八十一年二月八日（81）藥檢壹字第００一一五六號
    函（均影本）各一件為證，故可推知被告於前揭經警採尿前四十五小時某一時刻
    施用海洛因，並於採尿前四日某一時刻施用安非他命無訛。此外，復有海洛因一
    包（淨重一．二０公克）、安非他命三包（毛重九．七公克），及玻璃吸食器一
    支扣案為佐，上開毒品並經檢驗屬實，有彰化縣警察局彰化分局毒品初步檢驗報
    告單及法務部調查局鑑定通知書各一件附卷足稽，是被告所辯，顯屬卸責之詞，
    要無可採。又被告前因施用毒品案件，經依臺灣高雄地方法院以八十七年度毒聲
    字第二○七五號及八十七年訴字第二○八號裁定送臺灣高雄看守所附設勒戒處所
    觀察、勒戒後，認有繼續施用毒品之傾向，由臺灣高雄地方法院以八十七年度毒
    聲字第二四二九號裁定令入戒治處所施以強制戒治一年，嗣於八十八年一月十八
    日以八十八年度毒聲字第二七五號裁定停止戒治，所餘戒治期間付保護管束，惟
    甲○○於保護管束期間，復因施用第二級毒品安非他命違反保護管束應遵守事項
    情節重大，經該院以八十八年度毒聲字第六六三○號撤銷停止戒治，令入強制處
    所強制戒治，迄於八十九年九月二十八日執行強制戒治期滿，分別由臺灣高雄地
    方法院檢察署檢察官於八十九年十月十三日以八十九年度戒毒偵字第一一一六號
    為不起訴處分確定，及臺灣高雄地方法院於九十年六月二十九日以八十七年度訴
    緝字第二六四號判決免刑在案等情，有該不起訴處分書、判決書各一件及臺灣高
    等法院被告全國前案紀錄表、臺灣彰化地方法院檢察署刑案資料查註紀錄表等附
    卷可證。其於五年內再犯本案，係屬二犯（第一次犯時，經強制戒治）。本件事
    證明確，被告上開犯行洵堪認定。
二、核被告甲○○所為，係犯毒品危害防制條例第十條第一項之施用第一級毒品罪、
    第二項之施用第二級毒品罪。被告持有第一級毒品海洛因、第二級毒品安非他命
    施用，其持有之低度行為，已為施用第一級毒品海洛因、第二級毒品安非他命之
    高度行為所吸收，不另論罪。又所犯上開二罪，犯意各別，行為互殊，應分論併
    罰之。爰審酌被告施用毒品係屬「病態性犯人」，加以其犯罪之動機及目的在圖
    一己感官上之享受，犯罪手段及犯罪所生危害尚屬平和，暨其犯罪後否認犯行、
    不知悔悟之態度等一切情狀，分別量處如主文所示之刑，並定其應執行之刑，以
    示懲儆。扣案第一級毒品海洛因一包（淨重一．二０公克）、安非他命三包（毛
    重九．七公克），均係查獲之毒品，應依毒品危害防制條例第十八條前段之規定
    宣告沒收並銷燬之；另扣案玻璃吸食器一支，係被告所有供施用第二級毒品安非
    他命所用之物，已如前述，應依刑法第三十八條第一項第二款之規定宣告沒收。
三、據上論斷，應依刑事訴訟法第二百九十九條第一項前段，毒品危害防制條例第十
    條第一項、第二項、第十八條第一項前段，刑法第十一條前段、第五十一條第五
    款、第三十八條第一項第二款，判決如主文。
本案經檢察官洪紹文到庭執行職務。
中    華    民    國    九十一      年      五      月      二十二      日
              臺灣彰化地方法院刑事第二庭
                                    審判長法官  林  欽  章
                                    法      官  石  馨  文
                                    法      官  郭  麗  萍
右正本證明與原本無異。
如不服本判決，應於判決送達後十日內向本院提出上訴狀( 須附繕本 )。
                                    法院書記官  施  嘉  玫
中    華    民    國    九十一      年      五      月      二十四      日
毒品危害防制條例第十條：
施用第一級毒品者，處六月以上五年以下有期徒刑。
施用第二級毒品者，處三年以下有期徒刑。
毒品危害防制條例第十八條第一項前段：
查獲之毒品及專供製造或施用毒品之器具，不問屬於犯人與否，均沒收銷燬之。
